臺灣桃園地方法院刑事判決
110年度交簡上字第327號
上  訴  人  
即  被  告  莊士孝


上列上訴人因被告過失傷害案件，不服本院民國110年11月5日所
為之110年度桃交簡字第2707號刑事簡易判決（聲請簡易判決處
刑案號：110年度偵字第29335號），提起上訴，本院管轄之第二
審合議庭判決如下：
    主      文
上訴駁回。
莊士孝緩刑貳年。
    事實及理由
一、本院合議庭審理結果，認原審判決認事用法俱無違誤，量刑
    亦屬妥適，應予維持，除補充證據：「本院勘驗筆錄」、「
    被告莊士孝於本院準備程序中之自白」外，其餘均引用原審
    刑事簡易判決書所記載之事實、證據及理由（如附件）。
二、上訴意旨略以：被告願與告訴人邱韻如談和解，願意賠償告
    訴人損失，希望從輕量刑並給予緩刑之宣告等語。
三、本院之判斷：
（一）量刑之輕重及緩刑之宣告，係屬事實審法院得依職權自由
      裁量事項，苟已斟酌刑法第57條各款所列情狀而未逾越法
      定刑度，不得遽指為違法；又在同一犯罪事實與情節，如
      別無其他加重或減輕之原因，下級審法院量定之刑，亦無
      過重或失輕之不當情形，則上級審法院對下級審法院之職
      權行使，原則上應予尊重（最高法院72年台上字第6696號
      判例、85年度台上字第2446號判決意旨參照）。查原審審
      酌本案被告雖有過失，然告訴人亦有未注意車前狀況之情
      形，故審酌被告及告訴人各自就本件車禍發生之過失程度
      ；被告於犯罪後雖自首坦承犯行，然尚未能與被害人達成
      民事和解，無法取得被害人之原諒，告訴人所受傷勢程度
      等一切情狀，量處拘役30日，並諭知易科罰金之折算標準
      ，已依刑法第57條各款所列情狀，予以審酌，並於法定刑
      度之內為量定，客觀上並無明顯濫權之情形，亦未違反比
      例原則，被告請求從輕量刑，依照首揭判例意旨，自無理
      由，應予駁回。
（二）次按凡有審理事實職權之法院，均得依其職權宣告緩刑，
      第二審以判決駁回上訴時，仍得諭知緩刑之宣告。查被告
      未曾因故意犯罪受有期徒刑以上刑之宣告，並已與告訴人
      調解成立，且業依調解筆錄所載給付賠償金額完畢等情，
      有臺灣高等法院被告前案紀錄表、本院調解筆錄及告訴人
      陳報之存摺內頁影本在卷可證（見交簡上卷55頁），是審
      酌被告雖一時過失致罹刑章，惟已悔悟並積極達成調解給
      付賠償，本院信其經此偵審程序及科刑後，理當知所警惕
      而無再犯之虞，並認為其本案所受宣告之刑，以暫不執行
      為適當，爰併予宣告緩刑2年，以啟自新。
據上論斷，依刑事訴訟法第455條之1第1項、第3項、第368條、
第373條，刑法第74條第1項第1款，判決如主文。
本案經檢察官張羽忻聲請以簡易判決處刑，檢察官謝咏儒到庭執
行職務。
中　　華　　民　　國　　111 　年　　4 　　月　　28　　日
                  刑事第七庭  審判長法　官　陳佳宏
　　　　　　　　　
　　　　　　　　　                  法  官  方楷烽
　　　　　　　　　
　　　　　　　　　                  法  官  陳昭仁
以上正本證明與原本無異。
不得上訴。
　　　　　　　　　　　　　　　      書記官　洪郁筑
中　　華　　民　　國　　111 　年　　4 　　月　　29　　日





附件：
臺灣桃園地方法院刑事簡易判決     110年度桃交簡字第2707號
聲　請　人　臺灣桃園地方檢察署檢察官
被　　　告　莊士孝　男　民國00年0月00日生
                    身分證統一編號：Z000000000號
                    住桃園市○○區○○路000號
上列被告因過失傷害案件，經檢察官聲請以簡易判決處刑（110
年度偵字第29335 號），本院判決如下：
    主      文
莊士孝犯過失傷害罪，處拘役30日，如易科罰金，以新臺幣1 仟
元折算1 日。
    事實及理由
一、本件犯罪事實及證據，均引用檢察官聲請簡易判決處刑書（
    如附件）之記載。
二、核被告莊士孝所為，係犯刑法第284 條前段之過失傷害罪。
    又被告於肇事後，於有偵查犯罪職權之員警前往現場時在場
    ，且當場承認為肇事人，進而接受裁判，有桃園市政府警察
    局大溪分局大溪交通分隊道路交通事故肇事人自首情形紀錄
    表存卷可佐（見偵卷第49頁），已符合自首要件，爰依刑法
    第62條前段規定減輕其刑。
三、爰以行為人之責任為基礎，本案被告雖有過失，然告訴人亦
    有未注意車前狀況之情形，故審酌被告及告訴人各自就本件
    車禍發生之過失程度；被告於犯罪後雖自首坦承犯行，然迄
    今尚未能與被害人達成民事和解，無法取得被害人之原諒，
    兼衡其自陳高中畢業之教育程度、現為居服員、家庭經濟狀
    況小康（見偵卷第21頁）及被害人所受傷勢程度等一切情狀
    ，量處如主文所示之刑，並諭知易科罰金之折算標準。
四、據上論斷，應依刑事訴訟法第449 條第1 項前段、第3 項、
    第454 條第2 項，刑法第284 條前段、第62條前段、第41條
    第1 項前段，刑法施行法第1 條之1 第1 項，逕以簡易判決
    處刑如主文。
五、如不服本判決，得於判決書送達之翌日起20日內，以書狀敘
    述理由，向本庭提出上訴。本案經檢察官張羽忻聲請以簡易
    判決處刑。
中　　華　　民　　國　 110　　年　　11　　月　　5 　　日
                  刑事第一庭  法　官　楊奕泠

以上正本證明與原本無異。
如不服本判決，應於判決送達後20日內向本院提出上訴狀（應附
繕本）。
                              書記官　林希潔
中　　華　　民　　國　110 　　年　　11　　月　　5 　　日

附錄論罪科刑法條：
中華民國刑法第284條
因過失傷害人者，處一年以下有期徒刑、拘役或十萬元以下罰金
；致重傷者，處三年以下有期徒刑、拘役或三十萬元以下罰金。

附件：
臺灣桃園地方檢察署檢察官110 年度偵字第29335 號聲請簡易判
決處刑書。
臺灣桃園地方檢察署檢察官聲請簡易判決處刑書
                                    110年度偵字第29335號
    被　　　告　莊士孝　男　48歲（民國00年0月00日生）
                        住桃園市○○區○○路000號
                        國民身分證統一編號：Z000000000號
上列被告因過失傷害案件，業經偵查終結，認為宜以簡易判決處
刑，茲將犯罪事實及證據並所犯法條分敘如下：
        犯罪事實
一、莊士孝於民國110 年4 月7 日13時17分許，駕駛車牌號碼
    0000- 00號自用小客車，沿桃園市大溪區員林路1 段往介壽
    路方向行駛，駛至員林路1 段與仁和三街口左轉仁和三街時
    ，本應注意轉彎車應讓直行車先行，而依當時天候晴、日間
    自然光線、柏油路面乾燥、無缺陷、無障礙物、視距良好等
    情況，並無不能注意之情形，竟疏未注意及此，貿然左轉彎
    ，適有邱韻如騎乘車牌號碼000-000 號普通重型機車，沿員
    林路1 段往永昌路方向行駛至該處，見狀閃煞不及，2 車因
    而發生碰撞，致邱韻如人車倒地，受有腦震盪、右肩及左大
    腿痛雙手多處擦傷、右拇指指骨骨折等傷害。嗣莊士孝於肇
    事後，在偵查機關尚未發覺犯罪前，即向據報前來處理車禍
    之警員自首犯行，坦承肇事而表示願意接受裁判。
二、案經邱韻如訴由桃園市政府警察局大溪分局報告偵辦。
        證據並所犯法條
一、上揭犯罪事實，業據被告莊士孝於警詢及偵查中坦承不諱，
    核與證人即告訴人邱韻如於警詢及偵查中之證述情節相符，
    並有國軍桃園總醫院附設民眾診療服務處診斷證明書、道路
    交通事故現場圖、道路交通事故調查報告表㈠㈡各1 份、現
    場監視器及行車紀錄器錄影光碟1 張、現場暨車損照片23在
    卷可稽。按汽車行駛至交岔路口，其行進、轉彎，應依下列
    規定：轉彎車應讓直行車先行，道路交通安全規則第102 條
    第1 項第7 款訂有明文。被告駕駛車輛自應遵守上開規定，
    竟違反上開規定，貿然左轉而肇事，是被告就本件車禍事故
    之發生具有過失至明，亦與告訴人所受傷害結果間有相當因
    果關係，被告犯嫌洵堪認定。
二、核被告所為，係犯刑法第284 條前段之過失傷害罪嫌。又被
    告於肇事後，犯罪偵查機關未發覺前，即主動向到場處理之
    警員自承其為肇事者，並願接受裁判，此有桃園市政府警察
    局大溪分局大溪交通分隊道路交通事故肇事人自首情形紀錄
    表在卷可按，核與自首要件相符，請依刑法第62條前段規定
    ，減輕其刑。
三、依刑事訴訟法第451條第1項聲請逕以簡易判決處刑。
    此　致
臺灣桃園地方法院
中　　華　　民　　國　 110　　年　　9 　　月　　29 　 日
                              檢　察　官  張羽忻
本件正本與原本無異　　　　　　　　　　　　　　　　　
中    華  　民　  國   110  　年　  10    月    17    日
                              書  記  官  謝孟崴
附記事項：
本件係依刑事訴訟法簡易程序辦理，法院簡易庭得不傳喚被告、
輔佐人、告訴人、告發人等出庭即以簡易判決處刑；被告、被害
人、告訴人等對告訴乃論案件如已達成民事和解而要撤回告訴或
對非告訴乃論案件認有受傳喚到庭陳述意見之必要時，請即另以
書狀向臺灣桃園地方法院簡易庭陳述或請求傳訊。
參考法條：
中華民國刑法第284條
因過失傷害人者，處1 年以下有期徒刑、拘役或10萬元以下罰金
；致重傷者，處3 年以下有期徒刑、拘役或30萬元以下罰金。